【裁判字號】    92,交易,73
【裁判日期】    920617
【裁判案由】    過失致死
【裁判全文】
臺灣嘉義地方法院刑事判決                          九十二年度交易字第七三號
    公  訴  人  臺灣嘉義地方法院檢察署檢察官
    被      告  乙○○
右列被告因業務過失致死案件，經檢察官提起公訴（九十二年度偵字第三０五七號）
，本院判決如左：
    主  文
乙○○從事業務之人，因業務上之過失致人於死，處有期徒刑陸月，如易科罰金，以
佰元折算壹日，緩刑參年。
    事  實
一、乙○○無任何犯罪前科，素行良好，受其子李茂松之僱用，駕駛小貨車以從事木
    屑貨物之運送為其業務。於民國九十二年三月一日上午六時許，駕駛車牌號碼Ｓ
    Ｂ—二六一九號自小貨車，沿嘉義縣中埔鄉○○路由南往北行駛，於行經該路四
    四六號前時，原應注意車前狀況，隨時採取必要之安全措施，及分向限制線，禁
    止車輛跨越行駛，而當時為日間自然光線，天氣晴朗，肇事路段為乾燥、無缺陷
    之柏油路面，且無障礙物，視距良好，並無不能注意之情事，竟疏未注意，貿然
    跨越分向限制線行駛，適李木連因欲前往該路段對面空地運動，徒步穿越該路段
    而未行走於行人穿越道，乙○○未及發現，所駕駛之小貨車右前車頭處撞及李木
    連，致李木連頭部外傷併顱腦損傷，經送醫後仍於同年三月一日上午十一時四十
    分不治死亡。乙○○於肇事後犯罪未被發覺前，主動向到場處理車禍有偵查權之
    警員張志豪陳明係肇事者，自首並接受裁判。
二、案經嘉義縣警察局中埔分局報告臺灣嘉義地方法院檢察署檢察官相驗後自動檢舉
    偵查起訴。
    理  由
一、訊據被告乙○○對於右揭犯罪事實坦承不諱，核與被害人李木連之配偶甲○○指
    述情節相符，復有道路交通事故調查報告表、交通事故現場圖各一份及現場照片
    十二張可稽（見相驗卷第七至十八頁）。被害人因本件車禍，受有頭部外傷併顱
    腦損傷等傷害而死亡，亦經檢察官督同檢驗員相驗屬實，有財團法人長庚紀念醫
    院嘉義分院診斷證明書一份及勘驗筆錄、相驗屍體證明書、驗斷書、屍體照片五
    張在卷可參（相驗卷第十頁、第廿一至三十四頁）。按汽車行駛時，駕駛人應注
    意車前狀況及兩車併行之間隔，並隨時採取必要之安全措施；又在劃有分向限制
    線之路段，不得駛入來車之車道內，及分向限制線，禁止車輛跨越行駛，道路交
    通安全規則第九十四條第三項、第九十七條第二款、道路交通標誌標線號誌設置
    規則第一百六十五條第一項分別定有明文，被告駕駛小貨車自應注意及此。依前
    開道路交通事故調查報告表所載，本件肇事時為日間自然光線，天氣晴朗，肇事
    路段為乾燥、無缺陷之柏油路面，且無障礙物，視距良好，被告並無不能注意之
    情事，竟疏未注意，貿然跨越分線限制線行駛，致撞及穿越該道路之被害人，而
    發生車禍，被告駕車顯有過失。本件車禍經囑託臺灣省嘉雲區車輛行車事故鑑定
    委員會鑑定，亦同此見解，有該委員會嘉鑑字第九二０三五八號鑑定意見書可參
    （相驗卷第三六至三八頁）。至被害人在設有行人穿越道（離肇事點二二‧八公
    尺）附近之劃有分向限制線路段，穿越道路不當，雖亦為肇事原因，然被告駕駛
    自用小貨車，跨越分向限制線行駛，且未注意車前狀況，同為肇事原因，是被害
    人縱屬肇事原因，惟本件車禍既係被告之前開過失行為所併合肇致，被告仍不能
    解免其罪責。再被告駕車肇事與被害人之死亡結果間，亦顯有相當因果關係。事
    證明確，被告犯行堪以認定。
二、又被告係受僱於其子李茂松，平日以駕駛小貨車運送木屑貨物為業，係屬從事業
  務之人，其在案發當日駕駛小貨車前往載送木屑回程中，業據其於警訊及本院審
    理時供承在卷（本院九十二年六月三日審判筆錄第三、四頁，相驗卷第三、四頁
    ），係於執行業務中肇事致人於死。核被告所為，係犯刑法第二百七十六條第二
    項之業務過失致人於死罪。公訴意旨漏未斟酌被告係從事駕駛業務之人，而認被
    告係犯同條第一項之過失致人於死罪，尚有未洽，惟其基本事實同一，本院自應
    予以審理，並變更其起訴法條。被告於肇事後，在未為有偵查權限之機關或公務
    員發覺前，即向至現場處理之嘉義縣警察局中埔分局頂六派出所警員張志豪自首
    犯罪，並而接受本件裁判，已為被告供述在卷（見相驗卷第四頁），並有「是否
    自首項目附件」一紙附卷可稽（相驗卷第十二頁），其對於未發覺之犯罪自首而
    接受裁判，應依刑法第六十二條前段自首之規定減輕其刑。爰審酌被告與被害人
    李木連就本件事故均為肇事原因，其前開過失行為，致奪走被害人李木連之性命
    ，然其已與被害人家屬達成民事和解，並賠償新台幣一百十萬元（不含汽車強制
    保險金），有嘉義市東區調解委員會調解書乙紙附卷可證，顯有具體悔過之表現
    及其他一切情狀，量處被告有期徒刑六月，併諭知易科罰金折算標準，以資懲儆
    。又被告前未曾受有期徒刑以上刑之宣告，有臺灣高等法院被告全國前案紀錄表
    一份在卷可按，其因過失致犯本罪，且業與被害人家屬達成和解，賠償其等損害
    ，顯具悔意，經此科刑判決，當知警惕而無再犯之虞，認其所宣告之刑，以暫不
    執行為適當，爰併宣告緩刑三年，以勵自新。
據上論斷，應依刑事訴訟法第二百九十九條第一項前段、第三百條，刑法第二百七十
六條第二項、第六十二條前段、第四十一條第一項前段、第七十四條第一款，罰金罰
鍰提高標準條例第一條前段、第二條，判決如主文。
本案經檢察官黃正雄到庭執行職務。
中      華      民      國    九十二    年      六      月      十七    日
                                臺灣嘉義地方法院刑事第一庭
                                        法  官  李  文  輝
右正本證明與原本無異。
如不服本判決，應於判決送達後十日內向本院提出上訴狀( 應附繕本 )。告訴人或被
害人如對於本判決不服者，應具備理由請求檢察官上訴，其上訴期間之計算係以檢察
官收受判決正本之日期為準。
中      華      民      國    九十二    年      六      月      十七日
                                        書記官  林  育   興
附錄本案論罪科刑法條全文：
刑法第二百七十六條
因過失致人於死者，處二年以下有期徒刑、拘役或二千元以下罰金。
從事業務之人，因業務上之過失犯前項之罪者，處五年以下有期徒刑或拘役，得併科
三千元以下罰金。


司法院資訊處製作；財團法人民間司法改革基金會備份。
